【裁判字號】    94,易,1800
【裁判日期】    950126
【裁判案由】    傷害等
【裁判全文】
臺灣高雄地方法院刑事判決              94年度易字第1800號
公  訴  人  臺灣高雄地方法院檢察署檢察官
被      告  乙○○
上列被告因傷害等案件，經檢察官提起公訴（94年度偵字第214
31號），本院判決如下：
    主  文
乙○○傷害人之身體，累犯，處有期徒刑伍月，如易科罰金以參
佰元折算壹日。
    事  實
一、乙○○有多次違反毒品危害防制條例犯行，最近1 次於民國
     ( 下 同)92 年10月6 日經本院以92年度訴字第1963號判決
    判處有期徒刑1 年確定，於94年3 月6 日縮短刑期執行完畢
    。其與丙○○為父子關係，94年9 月18日15時30分許，乙○○因在高雄縣梓官鄉○○○路3 巷64號住處，向父親丙○○
    索錢不遂，竟憤而持鐵剪敲壞丙○○所有車號XQL- 206號重
    型機車車頭儀表板（所涉毀棄損壞犯行，未據告訴），丙○○無奈而報警處理，嗣高雄縣政府警察局岡山分局梓官分駐
    所警員丁○○接獲通報後，乃於當日15時35分許身著警察制
    服到達該處瞭解案情，並由丙○○引導前往倉庫查看機車毀
    壞情形，詎乙○○見狀，明知丁○○依法執行職務，亦明知
    其若對丁○○施以強暴行為，丁○○必與之拉扯，可能因此
    造成丁○○受傷，竟仍基於妨害公務、傷害之概括故意，自
    丁○○後方勒住其脖子，丁○○為圖反制乃與之發生拉扯，
    雙雙跌倒在地，致使丁○○當場受有右手肘表淺磨損傷及右
    膝表淺磨損傷等傷害。
二、案經丁○○訴由高雄縣政府警察局岡山分局報告臺灣高雄地
    方法院檢察署檢察官偵查起訴。
    理  由
一、訊據被告乙○○矢口否認上開犯行，辯稱其並沒有勒住警員
    丁○○的脖子，是丁○○警員抓住其衣領，其為了掙脫才與
    警員丁○○發生拉扯，可能是丁○○跌倒在地時，造成上述
    傷害，其並無傷害丁○○之故意等語。惟查，上開事實業據
    證人丁○○於本院94年12月27日審理時證述：「丙○○在房
    子裡面，乙○○在戶外，我去詢問丙○○看是什麼情形，丙○○帶我去看隔壁倉庫裡面被破壞的機車，我去看機車出來
    ，我看到乙○○坐在屋外，我揮手請他進來，問他為何要去
    破壞機車，他就突然勒住我的脖子。因為我轉過來面向機車
    ，他走進來突然從後面過來勒住我的脖子，我就與他發生扭
    打，後來是我先將他制服，壓制在地上，丙○○過來幫我壓
    住他另外一隻手，我以無線電呼叫派出所同仁過來支援，再
    將他帶回去派出所」等語明確，核與證人丙○○於同日審理
    中亦證稱：「轄區警員來，我帶警員去看我兒子敲壞的機車
    ，後來我轉頭去看，發現管區警員與我的小孩互相拉扯到地
    上，二個人都倒在地上」等語大致相符 (見本院94年12月27
    日筆判筆錄)， 本院再審酌證人丙○○所證述情節，丁○○
    到達其住處現場時，渠即帶警員去看遭被告敲壞的機車，則
    警員丁○○自不可能先無緣無故抓住被告之衣領，及證人丙○○於同日審理中亦證稱：「：：我聽到警員講說你白目，
    竟然推我？後來我兒子就被壓制在地上」等語，更足見確係
    被告先動手自警員丁○○後方勒住其脖子，丁○○為圖反制
    乃與之發生拉扯，並因此受傷，被告辯稱係丁○○警員抓住
    其衣領，其為了掙脫才與警員丁○○發生拉扯，其並無傷害
    丁○○之故意等語，核與事實不符，要難採信。至於，證人
    丙○○於本院94年12月27日審理中證述：「 (我兒子)是 否
    有推警察我沒有親眼看到」等語，與其於警詢時之證述：「
    警方要我兒子進倉庫看那台被他破壞的機車，我兒子不知什
    麼原因，在處理警員後方推了警員一把，後來雙方發生拉扯
    ，警方就將我兒子制伏壓在地上」等語不符，經檢察官質問
    後，復改稱其於警詢時之證述確屬實在，可見，證人丙○○
    上開證述：「 (我兒子)是 否有推警察我沒有親眼看到」等
    語，應屬事後迴護被告之詞，尚難採為有利於被告之認定。
    此外，復有國軍岡山醫院民眾診療服務處疾病診斷證明書1
    紙、蒐證照片12張附卷可按，被告犯行明確洵堪認定。
二、核被告所為，係犯刑法第135 條第1 項妨害公務、第277 條
    第1 項傷害之罪，其於出手勒住丁○○脖子之前，即已認知
    丁○○係在依法執行職務，亦明知其若對丁○○施以強暴行
    為，丁○○必與之拉扯，可能因此造成丁○○受傷，竟仍於
    時間、空間密接之情況下，自丁○○後方勒住其脖子，顯見
    其係基於妨害公務、傷害之概括故意而為上述行為，法律評
    價上當視之為一行為，故被告以一行為觸犯上開二罪，侵害
    二法益，係屬想像競合犯，應依刑法第55條後段規定，從一
    重之傷害罪論處。公訴人認被告所犯上開二罪，具有方法目
    的之牽連關係，為牽連犯等語，尚有未洽。又被告前因違反
    毒品危害防制條例案件，經本院以92年度訴字第1963號判決
    判處有期徒刑1 年確定，於94年3 月6 日縮短刑期執行完畢
    ，此有臺灣高等法院被告前案紀錄表、臺灣高等法院在監在
    押全國紀錄表各1 份在卷可按，其於有期徒刑執行完畢之後
    5 年內再犯本件有期徒刑以上之罪，應依刑法第47條規定論
    以累犯，並加重其刑。本院審酌被告因向父親丙○○索錢不
    遂，經警到場處理時竟仍不知收斂而為上開妨害公務、傷害
    犯行，無視公權力之存在，且造成警員丁○○上述傷害，犯
    罪後猶飾詞狡卸，不知悔改，顯見其態度不佳等一切情狀，
    量處如主文所示之刑，並諭知易科罰金之折算標準，以資警
    惕。
據上論斷，應依刑事訴訟法第299 條第1 項前段、刑法第135 條
第1 項、第277 條第1 項、第55條前段、第47條、第41條第1 項
前段，罰金罰鍰提高標準條例第1 條前段、第2 條，判決如主文
。
本案經檢察官甲○○到庭執行職務
中    華    民    國    95    年    1     月    26    日
                  刑事第九庭審判長 法  官  張世賢
                                   法  官  謝梨敏
                                   法  官  陳建和
以上判決正本證明與原本無異
對於本判決如有不服應於收受送達後10日內向本院提出上訴書狀
上訴於台灣高等法院高雄分院並按他造當事人之人數附具繕本。
中    華    民    國    95    年    1     月    26    日
                                   書記官  林慧君
附錄本案論罪科刑法條全文
刑法第135條第1項：
  對於公務員依法執行職務時，施強暴脅迫者，處3 年以下有期
  徒刑、拘役或300 元以下罰金。
刑法第277條條第1項
  傷害人之身體或健康者，處3 年以下有期徒刑、拘役或1000元
  以罰金。


司法院資訊處製作；財團法人民間司法改革基金會備份。
